Images du répertoire du notaire Pierre Pavyot pour l'étude XXXV
Archives nationales de France
Images du répertoire du notaire Pierre Pavyot pour l'étude XXXV
15 novembre 1666 - 23 octobre 1684
MC/RE/XXXV/9
Etude XXXV; Pavyot, Pierre
Un registre
Archives nationales de France
Minutes et répertoires: la loi 2008-696 du 15 juillet 2008 relative aux archives a fixé à 75 ans à compter de la date de l'acte, ou à 25 ans à compter de la date du décès de l'intéressé si ce délai est plus bref, le délai de communication des minutes et répertoires des notaires; ce délai est porté à 100 ans à compter de la date de l'acte si le document se rapporte à un mineur (code du Patrimoine, articles L213-2, 4e d et 5e).
Autres documents de l'étude (dossiers de clients, comptabilité...): s'agissant d'archives privées, ces documents sont communicables selon les modalités fixées par le déposant ou le donateur.
Certains documents ne sont pas accessibles sous leur forme originale en raison de leur mauvais état de conservation.
Registre entré aux Archives nationales en 1929.
Le répertoire comporte 303 feuillets et fait partie d'un registre de 335 feuillets de papier manuscrits, hauteur 37 x largeur 23 cm pour les feuillets 1 à 83, hauteur 35 x largeur 23 cm pour les feuillets 84 à 303, composé de cahiers foliotés par le notaire (jusqu'au feuillet 182). Le registre est en mauvais état.
Registre folioté en 2003 (foliotation non visible à l'écran)
Images des répertoires de l’étude XXXV
Archives de l'étude XXXV
répertoire d'officier public ministériel
- Répertoire chronologique pour la période du 15 novembre 1666 au 23 octobre 1684, 15 novembre 1666 - 23 octobre 1684; MC/RE/XXXV/9
  Le registre contient aussi le répertoire du notaire Julien Touchard pour la période du 18 juillet 1690 au 7 décembre 1696.
  Le répertoire contient les informations suivantes: 1. nature de l'acte; 2. nom, prénom, des parties; 3. date du jour.
  répertoire
  - Liste chronologique des actes pour la période du 15 novembre au 28 décembre 1666, 15 novembre - 28 décembre 1666; 1 r°-2 r°; 2 feuillets
  - Liste chronologique des actes pour la période du 12 janvier au 28 décembre 1667, 12 janvier - 28 décembre 1667; 3 r°-18 r°; 16 feuillets
  - Liste chronologique des actes pour la période du 2 janvier au 29 décembre 1668, 2 janvier - 29 décembre 1668; 19 r°-34 v°; 16 feuillets
  - Liste chronologique des actes pour la période du 1er janvier au 29 décembre 1669, 1er janvier - 29 décembre 1669; 35 r°-45 v°; 11 feuillets
  - Liste chronologique des actes pour la période du 3 janvier au 31 décembre 1670, 3 janvier - 31 décembre 1670; 46 r°-56 v°; 11 feuillets
  - Liste chronologique des actes pour la période du 3 janvier au 26 décembre 1671, 3 janvier - 26 décembre 1671; 57 r°-68 r°; 12 feuillets
  - Liste chronologique des actes pour la période du 4 janvier au 31 décembre 1672, 4 janvier - 31 décembre 1672; 69 r°-83 v°; 15 feuillets
  - Liste chronologique des actes pour la période du 2 janvier au 31 décembre 1673, 2 janvier - 31 décembre 1673; 84 r°-104 r°; 21 feuillets
  - Liste chronologique des actes pour la période du 3 janvier au 31 décembre 1674, 3 janvier - 31 décembre 1674; 105 r°-121 v°; 17 feuillets
  - Liste chronologique des actes pour la période du 2 janvier au 30 décembre 1675, 2 janvier - 30 décembre 1675; 122 r°-139 v°; 19 feuillets
  - Liste chronologique des actes pour la période du 1er janvier au 31 décembre 1676, 1er janvier - 31 décembre 1676; 142 r°-158 v°; 19 feuillets
  - Liste chronologique des actes pour la période du 8 janvier au 31 décembre 1677, 8 janvier - 31 décembre 1677; 159 r°-178 v°; 18 feuillets
  - Liste chronologique des actes pour la période du 4 janvier au 31 décembre 1678, 4 janvier - 31 décembre 1678; 179 r°-197 r°; 19 feuillets
  - Liste chronologique des actes pour la période du 2 janvier au 30 décembre 1679, 2 janvier - 30 décembre 1679; 198 r°-221 v°; 24 feuillets
  - Liste chronologique des actes pour la période du 3 janvier au 28 décembre 1680, 3 janvier - 28 décembre 1680; 222 r°-242 v°; 21 feuillets
  - Liste chronologique des actes pour la période du 1er janvier au 31 décembre 1681, 1er janvier - 31 décembre 1681; 244 r°-260 v°; 17 feuillets
  - Liste chronologique des actes pour la période du 2 janvier au 31 décembre 1682, 2 janvier - 31 décembre 1682; 261 r°-278 v°; 18 feuillets
  - Liste chronologique des actes pour la période du 2 janvier au 30 décembre 1683, 2 janvier - 30 décembre 1683; 279 r°-290 r°; 12 feuillets
  - Liste chronologique des actes pour la période du 3 janvier au 23 octobre 1684, 3 janvier - 23 octobre 1684; 291 r°-302 v°; 12 feuillets